【裁判字號】    98,消債抗,51
【裁判日期】    980908
【裁判案由】    抗告事件
【裁判全文】
臺灣彰化地方法院民事裁定            98年度消債抗字第51號
抗  告  人  安泰商業銀行股份有限公司
法定代理人  甲○○
相  對  人  乙○○
代  理  人  廖志祥律師
上列抗告人因與相對人間聲請更生事件，對於中華民國98年7 月
31日本院97年度執消債更字第41號認可更生方案裁定提起抗告，
本院裁定如下：
    主  文
抗告駁回。
抗告程序費用由抗告人負擔。
    理  由
一、按債務人有薪資、執行業務所得或其他固定收入，法院認更
    生方案之條件公允者，得不經債權人會議可決，逕依債務人
    之聲請或依職權以裁定認可更生方案；有下列情形之一者，
    法院不得為前項之認可： (一)債 務人於七年內曾依破產法
    或本條例規定受免責。 (二)有 前條第一項各款情形之一。
     (三) 無擔保及無優先權債權受償總額，顯低於法院裁定開
    始更生程序時，依清算程序所得受償之總額。 (四)無 擔保
    及無優先權債權受償總額，低於債務人聲請更生前二年間，
    可處分所得扣除自己及依法應受其扶養者所必要生活費用之
    數額，消費者債務清理條例第64條第1 、2 項定有明文。
二、本件抗告意旨略以：相對人於民國 (下同)95 年8 月向本行
    申請債務協商後，即已依約履行至97年3 月，及消債條例施
    行後即未再依約履行，其誠信原則已受質疑；且相對人之薪
    資，已較債務協商時相比為高，加以其「扶養父母」之事實
    於95年債務協商時即已存在，顯見其實有全數清償之能力，
    更無「非己身所能控制之自然力或其他人為事由具有驟然性
    而不能預知，而陷於不能履行承諾償還」之不可歸責之事由
    ，請求原裁定廢棄。
三、經查：依原裁定認可之更生方案為每月還款新台幣 (下同)1
    9,017 元並延長還款期限至8 年，總清償金額為1,825,632
    元，清償成數5.7 成，查核卷內資料，該更生方案，其條件
    核屬適當、可行，並無消費者債務清理條例第64條第2 項規
    定不得認可之情事存在，原審予以認可該更生方案，於法並
    無不合。
四、至抗告人稱相對人之薪資較協商時為高，並於當時即有扶養
    父母之事實，應無不可歸責事由等情，此應係相對人在聲請
    更生時，本院審酌是否裁定准予更生之事項，且相對人所提
    更生方案尚屬合理，已如前述，又查無同條例第63條或第64
    條第2 項所定不應認可之消極事由存在，逕依同條例第64條
    第1 項裁定予以認可債務人所提更生方案，並依同條例第62
    條第2 項酌定其生活限制，於法並無不合。從而，抗告人執
    前詞指摘原裁定不當，求予廢棄，為無理由，應予駁回。
五、據上結論，本件抗告為無理由。依消費者債務清理條例第15
    條、民事訴訟法第495 條之1 第1 項、第499 條第1 項、第
    95條、第78條，裁定如主文。
中    華    民    國    98    年    9     月    8     日
                  民事第二庭    審判長法  官  邱月嬌
                                      法  官  施錫揮
                                      法  官  李言孫
以上正本係照原本作成。
本裁定不得再抗告。
中    華    民    國    98    年    9     月    8     日
                                      書記官  施惠


司法院資訊處製作；財團法人民間司法改革基金會備份。
